臺灣臺中地方法院刑事裁定　　　　　　 96年度交聲字第176號
原處分機關　交通部公路總局臺中區監理所
異　議　人
即受處分人　甲○○
上列受處分人因違反道路交通管理處罰條例案件，對於交通部公
路總局臺中區監理所民國96年2月8日所為之裁決（中監違字第裁
60-ZCD000000-0號裁決書），聲明異議，本院裁定如下：
    主  文
異議駁回。
    理  由
一、本件聲明異議意旨略以：受處分人甲○○於民國九十五年八
    月四日購買原車牌號碼5807-LG號自用小客車，原車主陳鴻
    銘雖於九十五年七月三日超速違規，但該車已於九十五年八
    月四日過戶予受處分人，並已更換車牌號碼為6578-PU號，
    既非受處分人之超速行為，則監理機關欲吊扣該6578-PU號
    牌照三個月，顯屬不合理，請將原處分撤銷等語。
二、按「汽車駕駛人，駕駛汽車有下列情形之一者，處新臺幣六
    千元以上二萬四千元以下罰鍰，並當場禁止其駕駛：一在道
    路上蛇行，或以其他危險方式駕車。二行車速度，超過規定
    之最高時速六十公里以上。…汽車駕駛人有第一項第一款、
    第二款或前項行為者，並吊扣該汽車牌照三個月」，道路交
    通管理處罰條例第四十三條第一項、第四項定有明文。另同
    條例第八十五條第二項規定：「本條例關於車輛所有人之處
    罰，其為吊扣或吊銷車輛牌照者，不因處分後該車輛所有權
    移轉、質押、租賃他人或租賃關係終止而免於執行」，此項
    規定目的在於防杜原汽車所有人於車輛違規後以移轉所有權
    、質押、租賃他人等方式脫免罰責，如汽車所有人於處分作
    成後，始以移轉所有權等方式冀圖規避吊扣、吊銷車輛牌照
    之行政處罰，即應受前揭條文之約制，而使該處分效力及於
    繼受取得汽車所有權之人。此於處分作成前原汽車所有人即
    已先行移轉所有權之情形，為防止原汽車所有人於車輛違規
    後脫免吊扣、吊銷牌照之罰責，自應作相同之解釋，始符該
    條文之立法目的。再者，該條例關於吊銷、吊扣車輛牌照之
    處分效果，依其規範方式，乃附隨於車輛本身而為，方得落
    實管制車輛使用之處罰意旨。
三、經查：受處分人所有之車號6578-PU（原車號5807-LG）號自
    用小客車，確實有於九十五年七月三日下午三時四十七分，
    行經台七十六線公路西向十三點六公里處，因「速限九十公
    里，經雷達（射）測定行速為一百五十二公里，超速六十二
    公里」之違規事實，而經內政部警政署國道公路警察局依道
    路交通管理處罰條例第四十三條第一項第二款規定，以ZCD0
    0574號舉發通知單逕行舉發，並經原處分機關於九十六年二
    月八日，依同條例第四十三條第四項規定，以中監違字第裁
    60-ZCD000000-0號裁處吊扣該車輛牌照三個月，有上開內政
    部警政署國道公路警察局舉發違反道路交通管理事件通知單
    、交通部公路總局臺中區○○○○○道路交通管理事件裁決
    書在卷可稽，該自用小客車之超速違規事實堪以認定。雖受
    處分人辯稱：其係於前述交通違規後之九十五年八月四日始
    買受該車云云，惟參照前揭道路交通管理處罰條例第八十五
    條第四項規定意旨，受處分人既為該車之買受人，且對該車
    有事實上之支配處分權能，依前述規定立法意旨，自應負有
    繳交牌照予公路監理機關吊扣三個月之義務。原處分機關援
    引上開規定，裁處受處分人吊扣汽車牌照三個月，於法殊無
    違誤。至於受處分人若因此權益受損，則應依循民事訴訟途
    徑，對其前手車主請求損害賠償以資救濟，非可據此排除前
    揭行政處分之執行效力。綜上所述，本件異議為無理由，應
    予駁回。
據上論斷，應依道路交通管理處罰條例第八十七條第二項，道路
交通案件處理辦法第十九條，裁定如主文。
中　　華　　民　　國　　96　　年　　3 　　月　　30　　日
                          交通庭  法  官  羅智文
上正本證明與原本無異。
如不服本裁定應於送達後五日內向本院提出抗告狀
                                  書記官  廖春玉
中　　華　　民　　國　　96　　年　　3 　　月　　30　　日
